cs: Provedení rádia: All-in-One; Základnová stanice; Stavebnice; Stolní stanice; Ruční; Sada; Mobilní; Přenosné; Přenosné QRP; Transportní; Vozidlo; Jiné
ko: 무선기 폼 팩터: 올인원; 베이스 스테이션; DIY 키트; 데스크 스테이션; 휴대용; 키트; 모바일; 이동식; 휴대용 QRP; 운반 가능; 자동차; 기타
pt-BR: Formato do rádio: All-in-one; Estação base; Kit faça você mesmo; Estação de mesa; Portátil; Kit; Móvel; Portátil; QRP portátil; Transportável; Veículo; Outro
nb: Radio formfaktor: Alt i ett; Basestasjon; Gjør-det-selv-sett; Bordstasjon; Håndholdt; Sett; Mobil; Bærbar; Bærbar QRP; Transportabel; Kjøretøy; Annet
de: Funkgeräte-Formfaktor: All-in-One; Basisstation; DIY-Bausatz; Tischstation; Handgerät; Kit; Mobil; Tragbar; Tragbares QRP; Transportabel; Fahrzeug; Sonstiges
en: Radio form factor: All-in-one; Base station; DIY kit; Desk station; Handheld; Kit; Mobile; Portable; Portable QRP; Transportable; Vehicle; Other
ro-RO: Factor de formă radio: All-in-one; Stație de bază; Kit DIY; Stație de birou; De mână; Kit; Mobil; Portabilă; QRP portabil; Transportabil; Vehicul; Altele
pl: Współczynnik formatu radia: Wszystko w jednym; Stacja bazowa; Zestaw DIY; Stacja biurkowa; Mobilny; Zestaw; Ruchome; Przenośny; Przenośny QRP; Transportowy; Pojazd; Inne
lt-LT: Radijo formos faktorius: Viskas viename; Bazinė stotis; DIY rinkinys; Stalinė stotis; Rankinis; Rinkinys; Mobilus; Nešiojama; Nešiojamas QRP; Transportuojamas; Transporto priemonė; Kita
el: Μορφή ραδιοφώνου: Όλα σε ένα; Σταθμός βάσης; Κιτ DIY; Επιτραπέζιος σταθμός; Χειροκίνητη; Κιτ; Κινητό; Φορητό; Φορητό QRP; Μεταφερόμενο; Οχημα; Άλλο
sl-SI: Oblika radijskega oddajnika: Vse v enem; Bazna postaja; Komplet za sestavljanje; Namizna postaja; Ročna; Komplet; Mobilna; Prenosno; Prenosni QRP; Premični; Vozilo; Drugo
zh-CN: 无线电外形: 一体机; 基站; DIY 套件; 桌面站; 手持式; 套件; 移动设备; 便携式; 便携式 QRP; 可运输; 车辆; 其他
ja: ラジオフォームファクター: オールインワン; 基地局; DIYキット; デスクステーション; ハンドヘルド; キット; モバイル; ポータブル; ポータブルQRP; 可搬型; 車; その他
fi: Radion muototekijä: Kaikki yhdessä; Tukiasema; Tee-se-itse-paketti; Pöytäasema; Kädessä pidettävä; Sarja; Mobiili; Siirrettävät; Kannettava QRP; Kuljetettava; Ajoneuvo; Muu
nl: Radio vormfactor: Alles-in-één; Basisstation; DHZ-kit; Bureaustation; Handbediend; Kit; Mobiel; Draagbaar; Draagbaar QRP; Transporteerbaar; Voertuig; Andere
es: Factor de forma de radio: Todo en uno; Estación base; Kit de bricolaje; Estación de escritorio; Portátil; Kit; Móvil; Portátil; QRP portátil; Transportable; Vehículo; Otros
ru: Формфактор радиостанции: Все в одном; Базовая станция; Набор для самостоятельной сборки; Настольная станция; Вручную; Комплект; Мобильные; Портативная; Портативная QRP; Транспортируемая; Машины; Другой
hu: Rádióformátum: Kombinált; Bázisállomás; Barkács készlet; Asztali állomás; Kézi; Készlet; Mobil; Hordozható; Hordozható QRP; Szállítható; Jármű; Egyéb
sk-SK: Formát rádia: Všetko v jednom; Základňová stanica; DIY súprava; Stolová stanica; Ručný; Súprava; Mobil; Prenosný; Prenosný QRP; Transportovateľný; Vozidlový; Iné
th: รูปแบบของวิทยุ: ออลอินวัน; สถานีฐาน; ชุดประกอบเอง; สถานีตั้งโต๊ะ; แบบมือถือ; ชุดอุปกรณ์; มือถือ; แบบพกพา; พกพา QRP; แบบเคลื่อนย้ายได้; ยานพาหนะ; อื่นๆ
sv: Radioformfaktor: Allt-i-ett; Basstation; GDS-kit; Bordsstation; Handhållen; Kit; Mobil; Bärbar; Bärbar QRP; Transportabel; Fordon; Övrigt
da: Radio-formfaktor: Alt-i-en; Basestation; Gør-det-selv-sæt; Bordstation; Håndholdt; Sæt; Mobil; Transportabel; Bærbar QRP; Transportabel; Køretøj; Andet
tr: Radyo form faktörü: Hepsi bir arada; Baz istasyonu; Kendin yap kiti; Masa istasyonu; Elde taşınan; Kit; Mobil; Taşınabilir; Taşınabilir QRP; Nakledilebilir; Araçlar; Diğer
pt-PT: Formato do rádio: Tudo em um; Estação base; Kit DIY; Estação de mesa; Dispositivo portátil; Kit; Móvel; Portáteis; Portátil QRP; Transportável; Veículo; Outro
it: Fattore di forma della radio: All-in-one; Stazione base; Kit fai da te; Stazione da tavolo; A mano; Kit; Mobile; Portatile; QRP portatile; Trasportabile; Veicolo; Altro
bg-BG: Типоразмер на радиото: Всичко в едно; Базова станция; Комплект за самостоятелен монтаж; Настолна станция; Преносим; Комплект; Мобилна; Преносима; Портативен QRP; Транспортируем; Превозно средство; Други
fr: Facteur de forme de la radio: PC tout-en-un; Station de base; Kit à monter; Station de bureau; Portatif; Kit; Mobile; Portable; Portatif QRP; Transportable; Véhicule; Autre
hr-HR: Oblik radija: Sve u jednom; Bazna stanica; DIY komplet; Stolna stanica; Ručno; Komplet; Mobilni; Prijenosni; Prijenosni QRP; Transportni; Vozilo; Ostalo
zh-TW: 無線電外型規格: 一體式電腦; 基地台; DIY 套件; 桌面台; 手持式; 套件; 行動; 可攜式; 便攜式 QRP; 可運輸式; 車輛; 其他
vi: Kiểu dáng radio: Tất cả trong một; Trạm gốc; Bộ tự lắp; Trạm để bàn; Cầm tay; Bộ dụng cụ; Di động; Xách tay; QRP xách tay; Có thể vận chuyển; Xe cộ; Khác